臺灣桃園地方法院民事裁定
109年度訴字第2957號
上訴人  即
原      告  劉永濟  
上列上訴人與被上訴人徐啓祥等間請求確認通行權存在事件，上
訴人對於民國111年5月13日本院第一審判決提起上訴，本院裁定
如下：
    主    文
上訴人應於本裁定送達後7日內，補繳第一審裁判費3,861元、第
二審裁判費為111,835元，逾期未繳，即駁回上訴。
    理    由
一、按提起第二審上訴，應依訴訟標的價額繳納裁判費；上訴不
    合程式或有其他不合法情形而可以補正者，原第一審法院應
    訂期間命其補正，如不於期間內補正，應以裁定駁回之，此
    觀民事訴訟法第77條之16第1項、第442條第2項規定甚明。
    又按鄰地通行權之行使，在土地所有人方面，為其所有權之
    擴張，在鄰地所有人方面，其所有權則因而是受限制，參照
    民事訴訟法第77條之5規定之法意，鄰地通行權訴訟標的之
    價額，如主張通行權人之人為原告，應以其土地因通行鄰地
    所增價額為準；因鄰地通行權與民法第851條之不動產役權
    關於以他人不動產供自己不動產通行性質相近，可參照土地
    登記規則第49條第3項關於估算不動產役權價值之規定，以
    供役地於起訴時之申報地價×通行面積×4%×7年，核定本件需
    役地因通行供役地之訴訟標的價額（臺灣高等法院暨所屬法
    院110年法律座談會民事類提案第13號意旨參照）。
二、經查，上訴人即原告起訴時主張如其土地因取得通行桃園區
    OO段9-10地號、12地號土地（下稱原請求通行地）所增價額
    為新臺幣（下同）7,032,217元（見卷附不動產估價報告書
    ），嗣於原審審理中變更請求通行原請求通行地、OO段12-1
    9地號土地（下稱12-19地號土地）及Ｏ段18-18地號土地（下
    稱18-18地號土地），因上訴人未提出變更請求後其土地所
    增加之價額，本院爰依前開座談會意旨加計不動產估價報告
    書之價額為準計算，故本件訴訟標的價額核定為7,423,935
    元（計算式如附表），應徵第一審裁判費為74,557元、第二
    審裁判費為111,835元，扣除上訴人已繳納第一審裁判費70,
    696元，尚應補繳第一審裁判費3,861元、第二審裁判費為11
    1,835元，未據上訴人繳納，茲限上訴人於本裁定送達後7日
    內逕向本院如數繳納，逾期未繳，即駁回上訴。
三、爰裁定如主文。
中　　華　　民　　國　　111 　年　　8 　　月　　3 　　日
                  民事第三庭    法　官　吳佩玲
附表一、訴訟標的金額計算
（因原判決附圖方案一使用12-19地號土地、18-18地號土地面積
較方案二多，故依原判決附圖方案一計算本件訴訟標的金額）
供役地 計算式（元以下四捨五入） 供役地起訴時申報地價×通行面積×4%×7年 原請求通行地 7,032,217元（見卷附不動產估價報告書） 12-19地號土地 13,787.2㎡×63㎡×4%×7年＝243,206元 18-18地號土地 20,400㎡×26㎡×4%×7年＝148,512元 共計 7,423,935元 
正本係照原本作成。
如不服本裁定關於核定訴訟標的價額部分，應於送達後10日內向
本院提出抗告狀，並繳納抗告費新臺幣1,000元；其餘關於命補
繳裁判費部分，不得抗告。
中　　華　　民　　國　　111 　年　　8 　　月　　3 　　日
                                書記官　龍明珠